臺灣基隆地方法院交通事件裁定　　　　 96年度交聲字第488號
移送機關　　交通部公路總局臺北區監理所基隆監理站
異　議　人　甲○○
上列受處分人因違反道路交通管理處罰條例案件，對於交通部公
路總局臺北區監理所基隆監理站96年11月28日所為之處分（原處
分：基監字第裁42-RB0000000號），聲明異議，本院裁定如下：
    主  文
異議駁回。
    理  由
一、原處分意旨略以：受處分人甲○○於民國96年10月23日下午
    1時5分許，駕駛車牌號碼T8-2250 號自用小客貨車，於基隆
    市○○路674 號前在顯有妨害礙他人車通行處所停車，經逕
    行採證舉發後，依道路交通管理處罰條例第56條第1項第5款
    之規定裁決罰鍰新臺幣9百元。
二、異議意旨略以：伊當時被取締之路段根本標誌標線都未完全
    劃好，伊停車之機車道上只有右邊劃有白線，左邊並未劃有
    白線，與正確機車道完全不同，為此聲明異議，請求撤銷原
    處分等語。
三、按「汽車駕駛人，停車時，有左列情形之一者，處新臺幣6
    百元以上至1千2百元以下罰鍰：．．．在顯有妨礙他車通行
    處所停車者」，道路交通管理處罰條例第56條第1項第5款定
    有明文。另按「交通法庭認為聲明異議無理由者，應以裁定
    駁回」，道路交通案件處理辦法第19條亦定有規定。又按車
    種專用車道標線，用以指示僅限某種車輛行駛之專用車道，
    其他車種及行人不得進入；又車種專用車道標字，用以指示
    僅限某種類型車輛行駛之專用車道，依規定行駛之車輛種類
    名稱標寫之，各類車種專用道得以文字或圖案標繪之，道路
    交通標誌標線號誌設置規則第174條第1項及第175條第1項定
    有明文。
四、經查：異議人即受處分人甲○○於96年10月23日下午1時5分
    許，確有將其所有之車號T8-2250 號自用小客貨車停放在上
    開地點之行為，為異議人所不否認，且有採證之基隆市警察
    局第二分局正濱派出所員警所拍攝之採證照片乙幀在卷可參
    ，異議人將其自用小客貨車停放在上開地點之事實堪以認定
    。受處分人雖辯稱其車輛所停放之地點，只有右邊劃有白線
    ，左邊並未劃有白線，與正確機車道完全不同云云，惟查：
    異議人上開車輛停放之路段係劃有「機車圖案」之車道，顯
    係屬僅限機車行駛之專用車道，且其停放之位置已完全佔用
    該路段之機車專用道，亦即係停放在機車正常通行之車道上
    ，顯為機車通行所經之地，此觀卷附之員警所拍攝之現場採
    證照片自明，衡諸該處既為機車專用道，受處分人上開停車
    行為，自足妨礙機車駕駛人之通行安全，致生交通危害，是
    受處分人在該處停車顯有妨礙他車通行之虞，故受處分人上
    開所辯，不足採信。本件事證明確，受處分人在顯有妨礙他
    車通行處所停車之違規行為，堪以認定。
五、綜上所述，異議人所有之上開車輛確有在前揭時、地違規停
    車之事實，從而原處分機關依前揭道路交通管理處罰條例第
    56條第1項第5款、違反道路交通管理事件統一裁罰基準表之
    規定裁處受處分人罰鍰9 百元，核無違誤，本件受處分人之
    異議為無理由，自應將其異議駁回。
據上論斷，應依道路交通案件處理辦法第19條，裁定如主文。
中　　華　　民　　國　　96　　年　　12　　月　　17　　日
                  交通法庭法    官  林淑鳳
以上正本證明與原本無異。
對於本件裁定如有不服，應於送達後5日內， 向本院提出抗告書
狀，敘述抗告之理由，抗告於臺灣高等法院。
中　　華　　民　　國　　96　　年　　12　　月　　18　　日
                          書 記 官  郭廷耀
